臺灣臺南地方法院刑事判決　　　　　　　　　　　　　　九十三年度易字第七八號
　　公　訴　人　臺灣台南地方法院檢察署檢察官
　　被　　　告　丙○○
　　選任辯護人　查名邦律師
　　　　　　　　江大寧律師
　　被　　　告　甲○○
右列被告因傷害案件，經檢察官提起公訴（九十二年度調偵字第五三六號），本院判
決如左：
    主  文
丙○○傷害人之身體，處拘役參拾日，如易科罰金，以參佰元折算壹日。
甲○○傷害人之身體，處拘役伍拾日，如易科罰金，以參佰元折算壹日。
    事  實
一、丙○○與甲○○均係原居住於臺南縣新市鄉大營村大營七之一號居安七莊之榮民
    ，二人於民國九十二年六月三日上午七時三十分許，因細故發生口角而起爭執，
    甲○○持一支鐵棍，丙○○則持一支鐵鏟，各基於傷害對方身體之犯意而互毆，
    致丙○○受有右手第一掌骨骨折及右手拇指腫痛瘀血之傷害，甲○○則受有左食
    指三公分撕裂傷、右腕挫傷及左耳後挫傷之傷害。
二、案經丙○○及甲○○訴由臺南縣警察局善化分局報請台灣台南地方法院檢察署檢
    察官偵查起訴。
    理  由
一、訊據被告二人均坦承於右開時地，甲○○持一支鐵棍，丙○○持一支鐵鏟，因細
    故發生口角而起爭執，惟均矢口否認有傷害犯行，被告甲○○辯稱：二人是拿鐵
    鏟跟鐵棍互相打，但沒有打到人云云。被告丙○○則辯稱：伊沒有拿鐵鏟打被告
    甲○○；是被告甲○○拿鐵棍打伊，伊隨手拿地上的鐵鏟舉高來抵擋、防衛他的
    攻擊行為，伊是正當防衛云云；甲○○之傷跟伊所用的鐵鏟沒有關係，他的傷不
    是伊打的；本案不是互毆，是一個打人，壹個被打云云。惟查右開事實，迭據被
    告二人於偵查中相互指訴藄詳，核與證人趙思來證述情節相符，且有行政院衛生
    署臺南醫院開立之被告丙○○驗傷證明書及行政院國軍退除役官兵輔導委員會永
    康榮民醫院開立之被告甲○○診斷證明書各壹份附卷足稽。參以被告甲○○於警
    訊時供承被告丙○○先拿木棍（按係鐵鏟之誤）打伊，伊才拿鐵棍打他，伊受有
    傷害云云，於審理中則改稱：二人是拿鐵鏟跟鐵棍互相打，但沒有打到人云云，
    前後供詞矛盾不一，被告丙○○辯稱：是被告甲○○拿鐵棍打伊，伊隨手拿地上
    的鐵鏟舉高來抵擋、防衛他的攻擊行為，伊是正當防衛云云，惟茍其言屬實，衡
    情被告甲○○應僅係於被告丙○○將所持鐵鏟舉高時受有身體正面之傷害，豈有
    竟致受左耳後挫傷之理？足見被告丙○○所辯亦有違常情，所辯正當防衛乙節，
    難以成立。抑且被告丙○○受有右手第一掌骨骨折及右手拇指腫痛瘀血之傷害，
    與被告甲○○則受有左食指三公分撕裂傷、右腕挫傷及左耳後挫傷之傷害，亦均
    符合係被告甲○○持一支鐵棍與被告丙○○則持一支鐵鏟互毆而造成之傷勢等情
    參互觀之，自足認本件係雙方分持上開器具互毆致傷，罪證明確，被告二人犯行
    堪以認定。渠二人其所辯無非均事後畏罪卸責之詞，不足採信。至被告丙○○聲
    請傳訊證人乙○○乙節，因該證人已遠赴大陸，致傳喚無著，且本件事證已明，
    並無再傳訊之必要，併此敘明。
二、核被告二人所為，均犯刑法第二百七十七條第一項之普通傷害罪。被告丙○○之
    辯護人主張：被告丙○○之右手拇指骨已無法完全彎曲，完全喪失功能，係屬重
    傷害云云。惟查被告丙○○之右手拇指骨固已無法完全彎曲，然僅係機能障礙，
    此有其所提出之高雄榮民總醫院診斷證明書乙紙在卷足憑，足見其右手拇指並未
    完全喪失功能，顯未達於喪失一肢以上機能之重傷程度，上開主張自不成立甚明
    。爰審酌被告二人均無犯罪前科，素行良好，有台灣高等法院被告全國前案紀錄
    表二紙附卷足憑，二人均係居住於榮家之榮民，竟不知和睦共處，僅因細故即持
    器具互相毆打成傷，被告丙○○受傷程度較重，惟犯後飾詞圖卸刑責，態度不佳
    ，被告甲○○則受傷程度較輕，犯後態度尚可等一切情狀，分別量處如主文所示
    之刑，並諭知易科罰金折算標準，以資懲儆。
三、據上論斷，應依刑事訴訟法第二百九十九條第一項前段，刑法第二百七十七條第
    一項、第四十一條第一項前段，罰金罰鍰提高標準條例第一條前段、第二條，判
    決如主文。
中      華      民      國      九十三      年      八    月    十八    日
                              臺灣臺南地方法院刑事第一庭
                                  審判長法官    侯明正
                                        法官    李東柏
                                        法官    柯顯卿
右正本證明與原本無異。
如不服本判決，應於判決送達後十日內向本院提出上訴狀( 應附繕本 )。
          書記官    許悉愛
中      華      民      國      九十三      年      八    月    十九    日
附錄本案論罪科刑法條全文：
刑法第二百七十七條第一項：傷害人之身體或健康者，處三年以下有期徒刑、拘役或
                          一千元以下罰金。
